臺灣南投地方法院刑事判決
111年度審易字第161號
公  訴  人  臺灣南投地方檢察署檢察官 
被      告  陳威永




上列被告因竊盜等案件，經檢察官提起公訴（111年度偵字第129
5號），因被告於準備程序中就被訴事實均為有罪之陳述，經告
以簡式審判程序之旨，並聽取當事人意見後，本院合議庭裁定由
受命法官獨任進行簡式審判程序，判決如下：
    主    文
陳威永犯攜帶兇器竊盜罪，處有期徒刑柒月。又犯攜帶兇器、踰
越牆垣竊盜罪，處有期徒刑拾月。應執行有期徒刑壹年貳月。
附表一所示之物，沒收之。附表二所示之物，均沒收之，於全部
或一部不能沒收或不宜執行沒收時，均追徵其價額。 
　　事實及理由
一、犯罪事實：
　　陳威永意圖為自己不法所有，基於攜帶兇器、毀越牆垣竊盜
    之犯意，分為下列犯行：
　㈠於民國110年12月16日凌晨2時許，騎乘車牌號碼000-000號普
    通重型機車，前往南投縣○○鎮○○路0段0000號前之編號中和
    幹＃15分1電線桿前，持客觀上足資為兇器之鐵製材質剪刀套
    上黑色膠帶包黃色塑膠之絕緣塑膠套後，剪斷該電線桿底座
    塑膠管內之地下電纜銅線（600V PVC風雨線 1C 銅60平方公
    釐），再將該地下電纜銅線拖出，而以此方式竊取前開地下
    電纜共計15公尺（重量約計10公斤）得手。其後，於不詳時
    間將竊得之地下電纜銅線載運至彰化縣二水鄉某不詳資源回
    收場變賣，得款價金全數花用殆盡。嗣民眾黃銘雄於同日上
    午10時許發現無電力可使用而通知臺灣電力股份有限公司（
    下稱台電公司），進而循線查悉上情。
　㈡於111年1月2日凌晨2時許，騎乘車牌號碼000-000號普通重型
    機車，前往南投縣○○鎮○○里○○巷00○0號前之編號枋坪枝＃24
    分1電線桿前，沿著上開建築物旁之鐵皮圍牆翻越至圍牆內
    ，再持客觀上足資為兇器之鐵製材質剪刀套上黑色膠帶包黃
    色塑膠之絕緣塑膠套後，剪斷該電線桿底座塑膠管內之地下
    電纜銅線（600VPVC風雨線1C銅125平方公釐），再將該地下
    電纜銅線拖出，而以此方式竊取前開地下電纜共計52公尺（
    重量約計67.6公斤）得手。其後，於不詳時間將部分竊得之
    地下電纜銅線載運至雲林縣斗六市某不詳資源回收場變賣，
    得款價金全數花用殆盡。嗣民眾許妃蟬於111年1月3日下午3
    時許發現無電力可使用，而通知台電公司，進而循線查悉上
    情，並經警於陳威永之友人蕭海霆告知後，於111年1月6日
    上午11時30分許，在彰化縣○○鎮○○路0段00巷00號道路旁，
    發現陳威永棄置該處之電纜線外皮1批（業已發還姚坤成）
    ，進而循線查悉上情。
二、證據名稱：
　㈠被告陳威永之自白。
　㈡證人王國銘、姚坤成、黃銘雄、許妃蟬、蕭海霆警詢時之指
    證。
　㈢南投縣政府警察局竹山分局搜索扣押筆錄暨扣押物品目錄表
    、贓物認領據、偵辦刑案涉案人車影像時序表各1份、扣押
    筆錄暨扣押物品目錄表、扣押物品收據、電力（訊）線路失
    竊現場調查報告表各2份、扣案物暨現場照片共33張。
三、被告如犯罪事實㈠部分，攜帶客觀上足以對人生命、身體、
    安全構成威脅的剪刀1把行竊，所為係犯刑法第321條第1項
    第3款之攜帶兇器竊盜罪；如犯罪事實㈡部分，攜帶上開剪
    刀，翻越鐵皮圍牆入內行竊，所為係犯刑法第321條第1項第
    2、3款之攜帶兇器、踰越牆垣竊盜罪。至公訴意旨就犯罪事
    實㈡之犯行，漏未斟酌被告兼有翻越牆垣之情狀，雖有未洽
    ，惟此僅涉及加重條件之增加，屬單純一罪，自毋庸變更起
    訴法條，且本院於審理時，業已就該次犯行補充告知被告可
    能另涉及刑法第321條第1項第2款之加重條件（見本院卷第9
    8頁），無礙於被告防禦權之行使，本院自得予以審理。
四、被告所犯上開2罪，犯意個別，行為互異，應予分論併罰。
五、被告前因竊盜案件，經本院104年度審易字200號判決判處有
    期徒刑1年確定（下稱前案），於106年1月8日縮短刑期執行
    完畢，有卷內臺灣高等法院被告前案紀錄表可為證據，其受
    有期徒刑執行完畢，5年以內故意再犯有期徒刑以上的本罪
    ，均為累犯，本院審酌被告於前案執行完畢不到5年就再犯
    相同類型的本案，顯見被告對刑罰的反應力薄弱，因此認為
    加重最低本刑，沒有罪刑不相當的疑慮，裁量後依刑法第47
    條第1項規定加重其刑。　　　　
六、本院審酌：被告除前揭構成累犯的前案資料外，尚有施用毒
    品前科紀錄，有前述被告前案紀錄表可查，素行不佳。本次
    因缺錢花用而行竊，得手之物品未能尋獲發還被害人台電公
    司，又被告犯後坦承犯行及於本院審理中自陳國中畢業，未
    婚，入監前從事機車技工，月薪大約新台幣4萬元等一切量
    刑事項，分別量處如主文所示之刑，並定其應執行之刑。
七、沒收部分：
　㈠扣案附表一所示之物，是被告所有供本案犯罪所用之物，依
    刑法第38條第2項前段規定宣告沒收之。
　㈡未扣案如附表二所示之物為被告犯本案之犯罪所得，均未能
    扣案發還或賠償被害人，依刑法第38條之1第1項、第3項規
    定宣告沒收之，於全部或一部不能沒收或不宜執行沒收時，
    追徵其價額。
　㈢至被告持以供本案如犯罪事實欄㈠、㈡犯行所用之剪刀1把未
    據扣案，且上開剪刀經被告於本院準備程序中表示為其友人
    所有，使用完之後已將剪刀還給該友人，復查卷內亦無證據
    足認前開剪刀屬被告所有或屬被告以外之自然人、法人或非
    法人團體無正當理由提供或取得的情形，所以不宣告沒收。
八、依刑事訴訟法第273條之1、第299條第1項前段、第310條之2
    、第454條，判決如主文。
九、如不服本件判決，得自收受送達之日起20日內，向本院提起
    上訴狀（須附繕本）。
本案由檢察官黃慧倫提起公訴，檢察官吳宣憲到庭執行職務。　
中　　華　　民　　國　　111 　年　　8 　　月　　2 　　日
                  刑事第四庭  法  官    林昱志
以上正本與原本無異。
如不服本判決應於收受送達後20日內向本院提出上訴書狀，並應
敘述具體理由；其未敘述上訴理由者，應於上訴期間屆滿後20日
內向本院補提理由書（均須按他造當事人之人數附繕本）「切勿
逕送上級法院」。
告訴人或被害人如對於本判決不服者，應具備理由請求檢察官上
訴，其上訴期間之計算係以檢察官收受判決正本之日期為準。
                              書記官    廖健雄
中　　華　　民　　國　　111 　年　　8 　　月　　2 　　日

附錄本案論罪科刑法條:
中華民國刑法第321條
犯前條第1項、第2項之罪而有下列情形之一者，處6月以上5年以
下有期徒刑，得併科50萬元以下罰金：
一、侵入住宅或有人居住之建築物、船艦或隱匿其內而犯之。
二、毀越門窗、牆垣或其他安全設備而犯之。
三、攜帶兇器而犯之。
四、結夥三人以上而犯之。
五、乘火災、水災或其他災害之際而犯之。
六、在車站、港埠、航空站或其他供水、陸、空公眾運輸之舟、
    車、航空機內而犯之。
前項之未遂犯罰之。
　　　　　　　　　
　　　　　　　　　
附表一：
編號 物品名稱及數量 備註 １ 絕緣塑膠套2個 已扣案 

附表二：
編號 物品名稱及數量 備註 １ 銅線（600V PVC 風雨線 1C 銅 60平方公釐）15公尺 犯罪事實欄㈠ ２ 銅線（600V PVC 風雨線 1C 銅 125平方公釐）52公尺 犯罪事實欄㈡